【裁判字號】    92,交易,593
【裁判日期】    921226
【裁判案由】    過失致死
【裁判全文】
臺灣臺中地方法院刑事判決                        九十二年度交易字第五九三號
    公  訴  人  臺灣臺中地方法院檢察署檢察官
    被      告  甲○○
    選任辯護人  賴書貞律師
右列被告因過失致人於死案件，經檢察官提起公訴（九十二年度偵字第一○四六七號
），本院合議庭裁定適用簡式審判程序，判決如左：
    主  文
甲○○服用酒類，不能安全駕駛動力交通工具而駕駛，處有期徒刑月；又因過失致
人於死，處有期徒刑玖月。應執行有期徒刑拾壹月。緩刑肆年。緩刑期內付保護管束
。
    事  實
一、甲○○於民國九十二年三月十一日凌晨零時多許，在臺中縣大雅鄉○○路帝一薑
    母鴨店與朋友共同飲用高梁酒後，已達不能安全駕駛動力交通工具之程度，竟於
    同日凌晨一時多許，仍駕駛車號ＰＩ─八八六二號之自用小客車，沿大雅鄉○○
    路，由東往西方向行駛，於同日凌晨一時五十分許途經大雅鄉○○路與民生路交
    岔路口時，原應注意注意車前狀況，並隨時採取必要之安全措施，及行經閃光紅
    燈號誌交岔路口，應減速接近，先停止於交岔路口前，讓幹道車優先通行後認為
    安全時，方得續行，而依當時情況，並無不能注意之情形，竟疏未注意及此，猶
    以時速三、四十公里以上之速度行駛，致撞及亦疏未注意行經閃光黃燈應減速慢
    行及注意車前狀況之由蘇永賜所駕駛沿民生路由北往南方向行駛之車號三Ｊ─八
    八八一號自用小客車，造成蘇永賜駕駛之自用小客車失控橫撞電桿，而甲○○駕
    駛之自用小客車於撞及蘇永賜前開小客車後，再衝撞號誌控制箱，致蘇永賜受有
    頭部外傷致顱腦損傷，經送醫於同日上午三時十分許不治死亡，甲○○則受有外
    傷性大腦蜘蛛網膜下腔出血等傷，於送醫後經抽血檢驗其酒精濃度為二三四點七
    三MG／DL（經換算成呼氣測試酒濃度為每公升一點一七毫克）。
二、案經臺中縣警察局豐原分局報告臺灣臺中地方法院檢察署檢察官偵查起訴。
    理  由
一、訊據被告甲○○對於右揭事實坦承不諱，並有道路交通事故現場圖、道路交通事
    故調查報告表(一)、(二)各一份、現場照片十八張、清泉醫院特殊檢驗報告單及測試
    觀察職務報告各一紙在卷可佐；又被害人蘇永賜經送醫不治於九十二年三月十一
    日上午三時十分許死亡，復有急診死亡病患病歷摘要一紙在卷可考，且經臺灣臺
    中地方法院檢察署檢察官督同檢驗員前往相驗屬實，製有相驗屍體證明書、驗斷
    書、勘驗筆錄各一份附卷可稽。按服用酒類不能安全駕駛動力交通工具之認定，
    參考德國、美國之認定標準，對於酒精濃度呼氣已達每公升零點五五毫克或血液
    濃度達百分之零點一一以上，肇事率為一般正常人之十倍，應認為已達不能安全
    駕駛之標準（法務部八十八年五月十八日八八年度法檢字第一六六九號函參照）
    ，被告於送醫後經抽血檢驗其酒精濃度為二三四點七三MG／DL，換算為呼氣中所
    含酒精濃度高達每公升一點一七毫克，其駕駛車輛之注意能力已因飲酒而較平日
    為低，且發生事故，顯已達不能安全駕駛動力交通工具之程度甚明。次按汽車行
    駛時，駕駛人應注意車前狀況，並隨時採取必要之安全措施，及車輛行經閃光紅
    燈號誌之交岔路口時，應減速接近，先停止於交岔路口前，讓幹道車優先通行後
    認為安全時，方得續行，道路交通安全規則第九十四條第三項及道路交通標誌標
    線號誌設置規則第二百十一條第一項第二款分別訂有明文。被告甲○○駕駛自用
    小客車自應注意上述道路交通安全規則及道路交通標誌標線號誌設置規則之規定
    ，且依當時狀況，又非不能注意，竟疏未注意，以致肇事，並致被害人蘇永賜死
    亡，被告顯有過失。且本件經送請臺灣省臺中縣區車輛行車事故鑑定委員會鑑定
    結果，亦認被告酒精濃度超過規定駕駛自用小客車行經閃光紅燈交岔路口處未注
    意車前狀況，未減速慢行，未停讓右方幹線道來車先行，為肇事原因，有該會鑑
    定意見書一份附卷可考，益徵被告之行為有過失。又本件被害人蘇永賜之死亡，
    係因被告之疏未注意車前狀況及依規定減速接近，先停止於交岔路口前，讓幹道
    車優先通行所致，自與被告之過失行為，有相當因果關係。雖被害人蘇永賜行經
    閃光黃燈未減速慢行及注意車前狀況，亦與有過失，然此並不解免被告過失之責
    任。而被告之過失行為與被害人之死亡間具有相當因果關係，本件事證明確，被
    告之犯行洵堪認定。
二、核被告所為係犯刑法第一百八十五條之三之服用酒類不能安全駕駛動力交通工具
    而駕駛罪及同法第二百七十六條第一項之過失致死罪。被告所犯前開二罪，罪名
    有異，行為互殊，應予分論併罰。又被告酒醉駕車，因而致被害人蘇永賜死亡，
    被告所犯過失致死部分應依道路交通管理處罰條例第八十六條第一項之規定加重
    其刑。爰審酌被告酒醉後已不能安全駕駛，仍不顧公眾之安危，貿然駕車，造成
    他人死亡，應予非難；兼衡及被告素行、犯後坦承犯行、被告過失程度之輕重、
    被害人蘇永賜亦應負過失責任、被告肇事後態度、及肇事後被告已與被害人家屬
    達成民事和解，有和解書附卷可考，賠償損害等一切情狀，分別量處如主文所示
    之刑，並定其應執行之刑。末查被告甲○○前未曾受有期徒刑以上刑之宣告，有
    臺灣高等法院被告全國前案紀錄表及臺灣臺中地方法院檢察署刑案資料查註紀錄
    表在卷可按。被告因一時失慮致犯本罪，其經此偵審教訓，當知謹慎而無再犯之
    虞，本院認所宣告之刑，以暫不執行為宜，爰併宣告緩刑四年，以勵自新。惟本
    院認被告甲○○之年紀尚輕，為免其再因思慮未週而犯罪，應由觀護人以專業知
    識輔導其品德，希其改過遷善，爰併予宣告緩刑期內付保護管束。
據上論斷，應依刑事訴訟法第二百七十三條之一第一項、第二百九十九條第一項前段
、刑法第一百八十五條之三、第二百七十六條第一項、第五十一條第五款、第七十四
條第一款、第九十三條第一項，道路交通管理處罰條例第八十六條第一項，罰金罰鍰
提高標準條例第一條前段，判決如主文。
本案經檢察官乙○○到庭執行職務。
中      華      民      國    九十二    年     十二     月    二十六    日
                                  臺灣臺中地方法院交通法庭
                                        法  官  張清洲
右正本證明與原本無異。
如不服本判決，應於送達後十日內向本院提出上訴狀（須附繕本），上訴於臺灣高等
法院臺中分院。
                                        書記官
中      華      民      國    九十二    年     十二     月    二十六    日
附錄論罪科刑法條
刑法第一百八十五條之三
服用毒品、麻醉藥品、酒類或其他相類之物，不能安全駕駛動力交通工具而駕駛者，
處一年以下有期徒刑、拘役或三萬元以下罰金。
刑法第二百七十六條第一項
因過失致人於死者，處二年以下有期徒刑、拘役或二千元以下罰金。


司法院資訊處製作；財團法人民間司法改革基金會備份。
